【裁判字號】    98,親,27
【裁判日期】    981006
【裁判案由】    否認子女
【裁判全文】
臺灣新竹地方法院民事判決                98年度親字第27號
原      告  甲○○
被      告  甲○○之女（民國9.
被  告  兼
法定代理人  乙○○
上列當事人間請求否認子女事件，本院於民國98年 9月22日辯論
終結，判決如下：
    主      文
確認被告甲○○之女（民國98年 4月16日日上午上午10時29分生
於新竹縣竹北市縣○○路69號東元綜合醫院，下稱被告甲）非被
告乙○○之子女。
訴訟費用新台幣30,000元由原告負擔。
    事實及理由
一、原告主張：原告與被告乙○○係夫妻，後於民國（下同）97
    年12月 5日離婚，惟雙方於97年初即已分居，分居後原告並
    與訴外人丙○○同居，並懷有身孕，後於98年 4月16日生下
    被告甲，是被告甲並非受胎自被告乙○○，應非被告乙○○
    之子女，爰提起本訴等語，並聲明如主文第一項所示。
二、被告則以：被告甲確非被告乙○○與原告所生等語。
三、得心證之理由：
（一）按從子女出生日回溯第181日起至第302日止為受胎期間，
      又妻之受胎，係在婚姻關係存續中者，推定其所生子女為
      婚生子女，民法第1062條第1項、第1063條第1項定有明文
      。查原告與被告乙○○係於95年7月15日結婚，後於97年1
      2月5日離婚，而被告甲係於98年 4月16日出生之事實，業
      據原告提出戶籍謄本、出生證明書在卷可稽，復為兩造所
      不爭執，堪信為真。從而被告甲之受胎，既在前開婚姻關
      係存續中，應推定被告甲為被告乙○○之婚生子女。
（二）次按民法第1063條第 1項關於婚生子女的推定，如夫妻之
      一方能證明子女非為婚生子女者，得提起否認之訴；前項
      否認之訴，夫妻之一方自知悉該子女非為婚生子女之時起
      二年內為之，同條第 2項前段亦定有明文。經查，原告提
      起本件訴訟係在98年5月14日，而被告甲係於98年4月16日
      出生，是其提起本件訴訟顯未逾法定得提起否認之訴之期
      間。而原告主張被告甲並非被告乙○○之子女之事實，除
      為被告乙○○所自承外，並經證人丙○○到庭證述在卷，
      復經本院囑託財團法人長庚紀念醫院鑑定後認：「1.不能
      排除丙○○與甲○○之女的親子關係。2.累積親子關係係
      數（CPI）為40,015,539.70。就是說「丙○○是甲○○之
      女的親生父親」這一個可能性與「任何中國男人偶然具有
      是甲○○之女的親生父親所必須具備的基因半型（Obliga
      tory genes）」這一個可能性相比，大約為40,015,539.7
      0倍。3.親子關係概率（PP）為 99.999998%。也就是說丙○○與甲○○之女之父女關係確定率為99.999998%。因此
      『丙○○是甲○○之女的親生父親』這一個假設由此次測
      試已實務上可以證實。」，有該院98年 8月12日（98）長
      庚院法字第0787號函所附之親子鑑定報告三紙附卷可稽。
      準此，被告甲既係原告與訴外人丙○○所生，應可認被告
      甲非被告乙○○之子女自明。綜上所述，被告甲既非被告
      乙○○之子女，原告復於法定期限內提起本件訴訟，揆諸
      前開說明，其主張於法洵屬有據，應予准許。
四、訴訟費用負擔之依據：民事訴訟法81條第2款。
中    華    民    國    98    年    10    月    6     日
                  家事法庭 法  官  張百見
上正本證明與原本無異
如對本判決上訴，須於判決送達後20日內向本院提出上訴狀。
                           書記官  呂聖儀
中    華    民    國    98    年    10    月    6     日


司法院資訊處製作；財團法人民間司法改革基金會備份。
